【裁判字號】    88,交訴,80
【裁判日期】    890131
【裁判案由】    公共危險等
【裁判全文】
臺灣新竹地方法院刑事判決                        八十八年度交訴字第八號
    公  訴  人  臺灣新竹地方法院檢察署檢察官
    被      告  乙○○
右列被告因公共危險等案件，經檢察官提起公訴（八十八年度偵字第八一一六號），
本院判決如左：
    主  文
乙○○服用酒類，不能安全駕駛動力交通工具而駕駛，處有期徒刑貳月；又駕駛動力
交通工具肇事，致人受傷而逃逸，處有期徒刑陸月。應執行有期徒刑柒月。緩刑年
。
被訴過失傷害罪部分公訴不受理。
    事  實
乙○○前此尚無何不良刑事前科紀錄，乃明知服用酒類，不能安全駕駛動力交通工具
而駕駛，將致生公共危險。詎其於民國八十八年十一月十一日下午飲用高梁酒二大杯
後，已因注意力減低，而達不能安全駕駛動力交通工具自用小客車之狀態，猶駕駛車
牌號碼Ｈ三－九五一一號自用小客車，由新竹縣竹東鎮往二重埔方向行駛。嗣於同日
下午四時十五分，其行經新竹縣竹東鎮○○路○段二八０號前時，本應注意並能注意
駕駛人應注意車前狀況，並隨時採取必要之安全措施，以避免危險事故之發生，而依
當時之路況，並無不能注意之情形，竟疏未隨時注意車前狀況，適發現甲○○駕駛車
牌號碼ＨＩＳ－六一五號機車因閃躲逆向行駛騎乘腳踏車之不詳年籍姓名男子，而往
內側車道靠近時，致因煞車閃避不及，而擦撞甲○○駕駛之車牌號碼ＨＩＳ－六一五
號機車，使甲○○因之人車倒地，並往前滑行九．六公尺，而受有雙腳瘀血擦傷之傷
害（過失傷害部分業經甲○○撤回告訴）。詎其明知已因駕駛前開車牌號碼Ｈ三－九
五一一號自用小客車之動力交通工具肇事致甲○○受傷後，竟另基於肇事逃逸之犯意
，而未下車對甲○○採取救護措施，隨即駕車逃逸。嗣於同日下午近五時許，乃經警
循線在新竹縣竹東鎮三重埔新苗汽車修理廠為警查獲，並於同日下午四時四十七分，
當場以酒精測定器測試其呼氣之酒精濃度高達每公升一‧九六毫克之濃度。案經新竹
縣警察局竹東分局報告臺灣新竹地方法院檢察署檢察官偵查起訴。
    理  由
壹、有罪部分：
一、訊據被告乙○○固坦承有前揭酒後不能安全駕駛動力交通工具而駕駛等情，惟辯
    稱伊不知擦撞到被害人甲○○，亦不知被害人甲○○受傷云云。然查，右揭事實
    業據被告迭於警訊及偵查中供述明確，核與被害人甲○○指述之情節相符，並有
    道路交通事故調查報告表一份及照片四禎在卷可稽。且被告為警查獲後，當場以
    酒精測定器測試其呼氣之酒精濃度結果，確高達每公升一‧九六毫克之濃度，亦
    有序號0000000Ｄ號酒精測試報告紙一份附卷足參。被告嗣後翻異供述，
    辯稱不知擦撞到被害人甲○○，亦不知被害人甲○○受傷云云，應係意圖卸責之
    詞，不足採信。綜上，本件事證已臻明確，被告犯行洵堪認定。
二、核被告服用酒類，不能安全駕駛動力交通工具而駕駛；又駕駛動力交通工具肇事
    ，致人受傷而逃逸，所為係分別犯刑法第一百八十五條之三之服用酒類，不能安
    全駕駛動力交通工具而駕駛罪及同法第一百八十五條之四之駕駛動力交通工具肇
    事致人受傷逃逸罪。其所犯上開二罪間，罪名不同，行為互殊，犯意各別，應予
    分論併罰。爰審酌被告於酒後不能安全駕駛而駕車，影響他人之人車生命、財產
    安全，且肇事後猶逃逸，犯罪手段、情節及所生危害非輕，惟念其犯罪後已與被
    害人甲○○達成民事和解，有和解書一份在卷可稽，犯罪後態度尚稱良好等一切
    情狀，分別量處如主文所示之刑，並定其應執行刑，以示懲儆。第查，被告未曾
    受有期徒刑以上刑之宣告，有台灣新竹地方法院檢察署刑案資料查註紀錄表及本
    院被告全國前案紀錄表各一紙在卷可參，因思慮欠週，致生犯行，經此偵審程序
    及科刑教訓，當知所警惕，諒無再犯之虞，本院因認其所受宣告之刑，以暫不執
    行為適當，併予宣告緩刑三年，以啟自新。
乙、不受理部分：
一、按告訴乃論之罪，告訴人於第一審辯論終結前得撤回其告訴；又告訴經撤回者，
    應諭知不受理之判決，刑事訴訟法第二百三十八條第一項、第三百零三條第三款
    定有明文。
二、第按，刑法第二百八十四條第一項前段之過失傷害罪，依同法第二百八十七條前
    段之規定，須告訴乃論。茲本件被告乙○○所涉過失傷害罪嫌，業據告訴人甲○
    ○於本院辯論終結前撤回告訴，有撤回告訴狀在卷可稽。揆諸前揭規定，本件被
    告乙○○所涉過失傷害罪嫌，既經告訴人甲○○於辯論終結前撤回對被告之告訴
    ，依法自應為公訴不受理之判決。
據上論斷，應依刑事訴訟法第二百九十九條第一項前段、第三百零三條第三款，刑法
第一百八十五條之三、第一百八十五條之四、第五十一條第五款、第七十四條第一款
，判決如主文。
本案經檢察官黃仁宏到庭執行職務。
中      華      民      國    八十九      年      三    月  三十一    日
                                 臺灣新竹地方法院刑事第二庭
                                    法  官  汪  銘  欽
右正本證明與原本無異。
如不服本判決，應於判決送達後十日內向本院提出上訴狀（應附繕本），上訴於臺灣
高等法院。
                                    書記官  鄭  敏  郎
中      華      民      國    八十九      年        三    月  三十一    日
附錄論罪科刑法條：
刑法第一百八十五條之三：
服用．．．酒類或．．．，不能安全駕駛動力交通工具而駕駛者，處一年以下有期徒
刑、拘役或三萬元以下罰金。
刑法第一百八十五條之四：
駕駛動力交通工具肇事，致人死傷而逃逸者，處六月以上五年以下有期徒刑。


司法院資訊處製作；財團法人民間司法改革基金會備份。
